【裁判字號】    97,易,1064
【裁判日期】    971231
【裁判案由】    傷害等
【裁判全文】
臺灣桃園地方法院刑事判決              97年度易字第1064號
公  訴  人  臺灣桃園地方法院檢察署檢察官
被      告  甲○○
                    （
上列被告因傷害等案件，經檢察官提起公訴（97年度偵字第1683
4 號、第18693 號），被告於準備程序中，就被訴事實為有罪之
陳述，經告知簡式審判程序意旨，聽取當事人意見後，本院裁定
行簡式審判程序，茲判決如下：
    主  文
甲○○傷害人之身體，罪，均累犯，各處有期徒刑月。又以
加害人之生命、身體之事，恐嚇他人致生危害於安全，累犯，處
有期徒刑月。應執行有期徒刑玖月。
    事  實
一、甲○○前因傷害案件，經臺灣板橋地方法院於民國96年7 月
    10日以96年度訴字第1226號判處有期徒刑6 月，於同年8 月
    9 日確定，嗣中華民國96年罪犯減刑條例於96年7 月16日施
    行後，經臺灣板橋地方法院以96年度聲減字第6928號裁定減
    為有期徒刑3 月，因折抵其於96年2 月23日至同年6 月26日
    止之羈押期間而無殘刑，已於96年7 月16日執行完畢。
二、甲○○與乙○○、丙○○均為址設桃園縣楊梅鎮○○路10號
    坤輝科技實業股份有限公司（以下簡稱坤輝公司）同事，並
    同住於該公司位於桃園縣楊梅鎮○○○街41號之宿舍。詎甲○○仍不知悛悔，先後基於恐嚇、傷害人身體之犯意，分別
    為下列傷害、恐嚇之犯行：
  (一)甲○○於97年7 月22日中午12時45分許，在上址宿舍6 樓內
    飲酒後與乙○○發生口角爭執，竟先持酒瓶朝乙○○身上潑
    灑，隨即基於恐嚇之犯意，向乙○○恫稱：「要讓你死，無
    法在公司生存」等語，以加害生命、身體之事恐嚇乙○○使
    其心生畏懼，致生危害於安全後，進而基於傷害人身體之犯
    意，接續在宿舍6 樓內、電梯間及樓下等處，徒手毆打乙○○之臉部、脖子，致乙○○因而受有臉及脖子挫傷之傷害。
  (二)乙○○遭甲○○毆打後，旋報警處理，於翌日（23日）凌晨
    0 時至2 時0 分許間某時許，甲○○見乙○○自派出所返回
    上址宿舍6 樓，因不滿乙○○前往警局報案，竟另起傷害人
    身體之犯意，在上址宿舍6 樓內，徒手毆打乙○○臉部，致
    乙○○因而受有臉挫傷之傷害。
  (三)於97年7 月31日晚間8 時45分許，甲○○在上址坤輝公司鍍
    膜課作業區內，因與丙○○發生口角爭執，竟基於傷害人身
    體之犯意，徒手毆打丙○○之頭部、臉部，致丙○○因而受
    有頭部挫傷併顏面挫擦傷、左眼結膜出血之傷害。
  (四)丙○○遭甲○○毆打後，旋報警處理，於翌日（即同年8 月
    1 日）凌晨3 時許，甲○○見丙○○返回上址公司1 樓宿舍
    ，因不滿丙○○前往警局報案，竟另起恐嚇之犯意，持其所
    有客觀上足對人之生命、身體造成危險可供兇器使用之菜刀
    1 把（未扣案，無證據證明現尚存在或仍屬甲○○所有）前
    往丙○○宿舍外徘徊，而以加害生命、身體之事恐嚇丙○○
    使其心生畏懼，致生危害於安全。嗣因丙○○報警處理而當
    場查獲上情。
三、案經被害人乙○○、丙○○訴由桃園縣政府警察局楊梅分局
    報請臺灣桃園地方法院檢察署檢察官偵查起訴。
    理  由
一、按除簡式審判程序、簡易程序及刑事訴訟法第376 條第1 款
    、第2 款所列之罪之案件外，第一審應行合議審判，刑事訴
    訟法第284 條之1 定有明文；而刑法第277 條第1 項之傷害
    罪、同法第305 條之恐嚇危害安全罪，其最重本刑分別為3
    年以下有期徒刑、2 年以下有期徒刑，乃屬刑事訴訟法第37
    6 條第1 款所列之罪，是本件被告甲○○經檢察官起訴涉犯
    刑法第277 條第1 項之傷害罪、同法第305 條之恐嚇危害安
    全罪，依前揭規定，即屬應行合議審判之例外，自得由本院
    以獨任法官之法院組織行本案通常審判程序。次按刑事訴訟
    法第273 條之1 規定除被告所犯為死刑、無期徒刑、最輕本
    刑為3 年以上有期徒刑之罪、或高等法院管轄第一審案件者
    外，於準備程序進行中，被告先就被訴事實為有罪之陳述時
    ，得告知被告簡式審判程序之旨，並聽取當事人、代理人、
    辯護人及輔佐人之意見後，裁定由受命法官獨任進行簡式審
    判程序。經查，本件被告被訴本案，非前開不得進行簡式審
    判程序之案件，且經被告於準備程序時就被訴事實為有罪之
    陳述，經本院告知被告簡式審判程序之旨，聽取被告、檢察
    官之意見後，本院裁定依簡式審判程序進行審判，是本件之
    證據調查，依刑事訴訟法第273 條之2 規定，不受同法第15
    9 條第1 項、第161 條之2 、第161 條之3 、第16 3條之1
    及第164 條至第170 條規定之限制，合先敘明。
二、上開犯罪事實，業據被告甲○○於警詢、偵查中檢察官訊問
    、本院訊問、準備程序及審理時迭認不諱（見97年度偵字第
    16834 號偵查卷《以下簡稱偵一卷》第28至30頁、97年度偵
    字第18693 號偵查卷《以下簡稱偵二卷》第3 至6 、24至25
    頁，本院卷第7 至9 、20、26至27頁），核與證人即告訴人
    乙○○、丙○○於警詢中陳述之情節（見偵一卷第12至13、
    9 至12頁）、在場目擊證人童秀玉、證人即查獲員警鄧立海
    、林俊智於偵查中具結證述之情節相符（見偵二卷第21至22
    、32至34頁），並有天成醫院出具乙○○之診斷證明書2 紙
    及該院病歷資料影本與患部照片共5 紙、怡仁綜合醫院所出
    具丙○○之診斷證明書1 紙、坤輝公司員工出勤明細表1 紙
    在卷可稽（見偵一卷第14、31、39至43頁，偵二卷第16、28
    頁），足認被告前揭具任意性之自白核與事實相符，而屬可
    信。而按刑法之恐嚇罪，所稱以加害生命、身體、自由、名
    譽、財產之事，恐嚇他人者，係指以使人生畏怖心為目的，
    而通知將加惡害之旨於被害人而言，最高法院52年臺上字第
    751 號著有判例可資參照。又恐嚇罪成立並不以行為人真有
    加害之意為必要，而被害人是否心生畏懼，亦應本於社會客
    觀經驗法則以為判斷基準。本件被告於上開時、地出手毆打
    告訴人丙○○後，見告訴人丙○○前往警局報案而心生不滿
    ，其於告訴人丙○○返回宿舍時，竟再持菜刀1 把前往告訴
    人丙○○宿舍外徘徊等節，業經證人丙○○於警詢中陳述、
    證人鄧立海、林俊賢於偵查中具結證述明確，且為被告於本
    院訊問及審理時供認屬實（見本院卷第7 至9 、20、26至27
    頁），則被告持菜刀前往告訴人丙○○宿舍處徘徊，顯有隱
    諭其將可任意傷害告訴人丙○○，而告訴人丙○○不敢報警
    處理之意，已足使告訴人丙○○因此心生畏佈；且被告既已
    出手毆打告訴人丙○○，則其於告訴人報警後，復持菜刀至
    告訴人丙○○住處徘徊，衡之社會一般常情，自難認被告並
    非出於恐嚇之犯意為之，且此舉客觀上已足使一般人聞之而
    感到畏懼，況告訴人丙○○亦因此而感到害怕、恐懼，而報
    警鄧立海、林俊賢等人到場處理等情，業據證人鄧立海、林
    俊賢於偵查中結證在卷（見偵二卷第32至34頁），堪認被告
    確有恐嚇告訴人丙○○之犯意，並使丙○○心生畏懼，而致
    生危害於安全甚明，被告於偵查中辯稱：伊帶菜刀僅係因不
    高興云云，應非可採。至被告於97年7 月22日傷害告訴人乙○○所生傷害結果，雖據天成醫院出具診斷證明書僅載明臉
    部挫傷之傷害，惟據該院病歷資料及患部照片明顯記載告訴
    人乙○○亦有脖子挫傷之傷害，有病歷資料影本及患部照片
    共5 紙在卷可稽（見偵一卷第39至43頁）；又被告97年7 月
    23日凌晨傷害被害人乙○○之時間，據被告及證人乙○○均
    稱係在是日凌晨某時許，且查天成醫院病歷急診護理評估表
    1 紙載明乙○○於當日凌晨2 時0 分許到院急診（見偵一卷
    第41頁背面），堪認被告應係是日凌晨0 時許至2 時0 分許
    間某時許毆打被害人乙○○；再被告於97年8 月1 日凌晨恐
    嚇被害人丙○○之時間，亦有證人即查獲員警鄧立海於偵查
    中結證係當日凌晨3 時許等語可據（見偵二卷第32頁），均
    併敘明。綜上所述，本件事證明確，被告犯行洵堪認定，應
    依法論科。
三、核被告甲○○就事實欄二(一)(二)(三)所為，均係犯刑法第277 條
    第1 項之傷害罪，就事實欄一(四)部分，係犯刑法305 條之恐
    嚇危害安全罪。又被告於如事實欄二(一)所載，傷害告訴人乙○○之前，以前揭「要讓你死，無法在公司生存」加害生命
    、身體之言詞恐嚇告訴人乙○○，致生危害於安全，此恐嚇
    危害安全之危險行為，已為其後進而傷害之實害行為所吸收
    ，不另論罪，公訴意旨認此部分應係數罪云云，尚有未恰。
    被告所犯上開各罪間，其犯意各別，行為互殊，應分論併罰
    。
四、按中華民國96年罪犯減刑條例於96年7 月16日施行後，被告
    所犯之罪，雖合於減刑規定，經臺北地院於96年10月12日以
    96年度聲減字第3081號裁定減刑後，被告前犯之6 罪，應分
    別執行有期徒刑8 月及5 月，因被告前已執行1 年4 月20日
    ，故減刑後已無殘刑，而無須再予執行，由執行檢察官於96
    年10月25日將全案報結（見臺北地檢署96年度執減更字第53
    21號案卷），然此係96年7 月16日減刑條例實施後之事。該
    減刑條例生效前，仍係撤銷假釋，應執行殘刑之狀態。是被
    告曾受宣告之徒刑，應以96年7 月16日減刑條例生效之日為
    其執行完畢之時，最高法院97年度臺非字第302 號著有判決
    可資參照，查，被告前因傷害案件，經臺灣板橋地方法院於
    96年7 月10日以96年度訴字第1226號判處有期徒刑6 月，於
    同年8 月9 日確定，嗣中華民國96年罪犯減刑條例於96 年7
    月16日施行後，經臺灣板橋地方法院於96年10月16日以96年
    度聲減字第6928號裁定減為有期徒刑3 月，因折抵其於96年
    2 月23日至同年6 月26日止之羈押期間，減刑後已無殘刑，
    而無須再予執行，由執行檢察官於96年11月21日將全案報結
    ，有臺灣高等法院被告前案紀錄表在卷可稽，揆諸上開最高
    法院判決意旨，此係96年7 月16日減刑條例實施後之事，該
    減刑條例生效前，仍係應執行有期徒刑6 月之狀態，是被告
    曾受宣告之徒刑，應以96年7 月16日減刑條例生效之日為其
    執行完畢之時，則其受有期徒刑執行完畢後，5 年以內故意
    再犯有期徒刑以上之本罪，為累犯，就所犯上開數罪，均應
    依刑法第47條第1 項加重其刑。爰審酌被告前有妨害公務、
    妨害自由、公共危險、毀損、竊盜等犯罪前科紀錄，有臺灣
    高等法院被告前案紀錄表在卷可按，其素行非佳，僅因與告
    訴人乙○○、丙○○口角糾紛，即任意出手傷害告訴人等，
    致告訴人等受有前揭傷害，並恐嚇告訴人等之安全，其所為
    自屬可議，迄未與告訴人等達成和解，並參酌告訴人等所受
    傷勢，及與告訴人等之同事關係、犯罪手段、目的、教育程
    度、所生危害，經詢告訴人丙○○表示：不願意原諒被告等
    語，有本院辦理刑事案件電話記錄查詢表1 紙在卷可稽（見
    本院卷第17頁），惟被告犯後坦承犯行，態度尚佳，本院認
    公訴人當庭具體求刑應執行有期徒刑9 月尚屬適當等一切情
    狀，分別量處如主文所示之刑，並定其應執行之刑，以示懲
    儆，被告所有供犯事實欄二(四)所載恐嚇危害安全犯罪用之菜
    刀1 把，並未扣案，無證據證明現尚存在或仍屬被告所有，
    為免將來沒收之困難，爰不為沒收之宣告，併此敘明。
據上論斷，應依刑事訴訟法第284 條之1 、第273 條之1 第1 項
、第299 條第1 項前段，刑法第277 條第1 項、第305 條、第47
條、第51條第5款，判決如主文。
本案經檢察官陳仁傑到庭執行職務。
中    華    民    國    97    年    12    月    31    日
                  刑事第九庭    法  官  蘇琬能
以上正本證明與原本無異。
如不服本判決應於收受判決後10日內向本院提出上訴書狀，並應
敘述具體理由。其未敘述上訴理由者，應於上訴期間屆滿後20日
內向本院補提理由書 (均須按他造當事人之人數附繕本)「 切勿
逕送上級法院」。
                                書記官  許家慧
中    華    民    國    97    年    12    月    31    日
本案論罪科刑法條：
中華民國刑法第277條（普通傷害罪）
傷害人之身體或健康者，處 3 年以下有期徒刑、拘役或 1 千元
以下罰金。
犯前項之罪因而致人於死者，處無期徒刑或 7 年以上有期徒刑；
致重傷者，處3 年以上10年以下有期徒刑。
中華民國刑法第305條（恐嚇危害安全罪）
以加害生命、身體、自由、名譽、財產之事，恐嚇他人致生危害
於安全者，處2 年以下有期徒刑、拘役或3 百元以下罰金。


司法院資訊處製作；財團法人民間司法改革基金會備份。
